Minutes et répertoires du notaire Jean Jacques ROQUEBERT, 16 mars 1838 - 5 mai 1868 (étude XVIII)
Archives nationales
Minutes et répertoires du notaire Jean Jacques ROQUEBERT (étude XVIII)
16 mars 1838 - 5 mai 1868
MC/ET/XVIII/1199 - MC/ET/XVIII/1666, MC/RE/XVIII/28 - MC/RE/XVIII/32
Roquebert, Jean-Jacques; Etude XVIII
Archives nationales de France
Minutes et répertoires: la loi 2008-696 du 15 juillet 2008 relative aux archives a fixé à 75 ans à compter de la date de l'acte, ou à 25 ans à compter de la date du décès de l'intéressé si ce délai est plus bref, le délai de communication des minutes et répertoires des notaires; ce délai est porté à 100 ans à compter de la date de l'acte si le document se rapporte à un mineur (code du Patrimoine, articles L213-2, 4e d et 5e).
Autres documents de l'étude (dossiers de clients, comptabilité...): s'agissant d'archives privées, ces documents sont communicables selon les modalités fixées par le déposant ou le donateur.
Certains documents ne sont pas accessibles en raison de leur mauvais état de conservation.
Versement
Accès aux instruments de recherche de tous les notaires de l’étude XVIII
Archives de l'étude XVIII
- Minutes de Jean Jacques ROQUEBERT, 20 janvier 1818 - 12 mai 1924; MC/ET/XVIII/1199 - MC/ET/XVIII/1666
  - Minutes. 1838, 17 mars - avril, 17 mars - avril 1838; MC/ET/XVIII/1199
    Informations concernant le classement:
    Le niveau inférieur de description, quand il existe, correspond aux minutes d'actes. Toutes les minutes ne sont pas forcément décrites une à une. Les descriptions de ces minutes sont plus ou moins détaillées.
  - Minutes. 1838, mai - 1838, août, mai 1838 - août 1838; MC/ET/XVIII/1200
  - Minutes. 1838, septembre - 1838, décembre, septembre 1838 - décembre 1838; MC/ET/XVIII/1201
  - Minutes. 1839, janvier - 1839, avril, janvier 1839 - avril 1839; MC/ET/XVIII/1202
  - Minutes. 1839, mai - 1839, août, mai 1839 - août 1839; MC/ET/XVIII/1203
    - Liquidation et partage des biens de Marc Jean Demarçay, époux de Marie Delphine Raguideau, de la famille de Maurice Jean Raguideau de La Fosse, notaire., 11 juillet 1839; MC/ET/XVIII/1203
      Origine de l'information:
      Philippe Bertholet, Études et notaires parisiens en 1803, Paris Association des notaires du Châtelet, 2004 [594 actes] (voir contexte dans le Plan d’orientation général - Notaires de Paris, guides thématiques du Minutier).
      Date de création de la notice: 2006
      liquidation; partage; Raguideau de La Fosse, Maurice Jean; Raguideau de La Fosse, Marie Delphine; Demarçay, Marc Jean; notaire
  - Minutes. 1839, septembre - 1839, décembre, septembre 1839 - décembre 1839; MC/ET/XVIII/1204
  - Minutes. 1840, janvier - 1840, avril, janvier 1840 - avril 1840; MC/ET/XVIII/1205
    - Contrat de mariage sous le régime de la communauté de biens avec donation au dernier vivant entre Pierre François Henri Cammas, propriétaire, demeurant 13, rue Neuve-Laffitte, et Marie Louise M[e]unier Chatry de La Fosse, fille de Marie Anne Munier, demeurant 2, rue de Navarin, chez son père adoptif, le général Jacques Louis Chatry de La Fosse. Mariage à la mairie du 2e arrondissement de Paris., 4 janvier 1840; MC/ET/XVIII/1205
      De l'image fixe à l'image animée (1820-1910), documents du Minutier central des notaires de Paris relatifs à l'histoire des photographes et de la photographie, par Marc Durand, Paris, Archives nationales, 2015, notice n° 840 (version dématérialisée de l'instrument de recherche, les notices biographiques et compléments de descriptions d'actes ne se trouvent que sur la version papier de l'ouvrage, voir contexte dans le Plan d’orientation général - Notaires de Paris, guides thématiques du Minutier).
      Date de révision: 2011
      Date de création de la notice: 2010
      Navarin (rue de); Cammas, Pierre François Henri; Munier-Chatry de La Fosse, Marie Louise; Munier, Marie Anne; Chatry de La Fosse, Jacques Louis
  - Minutes. 1840, mai - 1840, juin, mai 1840 - juin 1840; MC/ET/XVIII/1206
  - Minutes. 1840, juillet - 1840, août, juillet 1840 - août 1840; MC/ET/XVIII/1207
  - Minutes. 1840, septembre - 1840, décembre, septembre 1840 - décembre 1840; MC/ET/XVIII/1208
  - Minutes. 1841, janvier - 1841, avril, janvier 1841 - avril 1841; MC/ET/XVIII/1209
  - Minutes. 1841, mai - 1841, juillet, mai 1841 - juillet 1841; MC/ET/XVIII/1210
  - Minutes. 1841, août - 1841, octobre, août 1841 - octobre 1841; MC/ET/XVIII/1211
  - Minutes. 1841, novembre - 1841, décembre, novembre 1841 - décembre 1841; MC/ET/XVIII/1212
  - Minutes. 1842, janvier - 1842, mars, janvier 1842 - mars 1842; MC/ET/XVIII/1213
  - Minutes. 1842, avril - 1842, mai, avril 1842 - mai 1842; MC/ET/XVIII/1214/A
    Ancienne(s) cote(s):
    ET/XVIII/1214
  - Minutes. 1842, juin - 1842, septembre, juin 1842 - septembre 1842; MC/ET/XVIII/1214/B
  - Minutes. 1842, octobre - 1842, décembre, octobre 1842 - décembre 1842; MC/ET/XVIII/1215
  - Minutes. 1843, janvier - 1843, mars, janvier 1843 - mars 1843; MC/ET/XVIII/1216
    Acte(s) de la même période coté(s) séparément:
    Voir aussi MC/ET/XVIII/1658.
  - Minutes. 1843, avril - 1843, juin, avril 1843 - juin 1843; MC/ET/XVIII/1217
  - Minutes. 1843, juillet - 1843, septembre, juillet 1843 - septembre 1843; MC/ET/XVIII/1218
    voir aussi: MC/ET/XVIII/1657.
  - Minutes. 1843, octobre - 1843, décembre, octobre 1843 - décembre 1843; MC/ET/XVIII/1219
  - Minutes. 1844, janvier - 1844, février, janvier 1844 - février 1844; MC/ET/XVIII/1220
  - Minutes. 1844, mars - 1844, avril, mars 1844 - avril 1844; MC/ET/XVIII/1221
    - Conventions de servitudes entre Léonard Dufaud, propriétaire, rue Royale-Saint-Honoré, n° 22, Pierre François Potel, marchand de comestibles, et Louise Rosa Quenescourt, son épouse, rue Vivienne, n° 28, François Saunier, entrepreneur de bâtiments, rue du Colysée, n° 32, Joachim Lainé, propriétaire, rue de Trévise, n° 6, Hippolyte Joseph Blot, inspecteur de l'octroi, barrière de Clichy, Francois Gérard Philbert, commissionnaire de roulage, rue Culture Sainte Catherine, n° 27, et Hippolyte Louis Ange Dumas, architecte, rue Saint Lazare, n° 53, relatives à un hôtel, rue de Choiseul, n° 23 (avec un plan, 42 x 22 cm)., 18 avril 1844; MC/ET/XVIII/1221
      Actes signalés par Thierry Boudignon, 2003-2012 (base de données migrée: voir contexte dans le Plan d’orientation général - Notaires de Paris, guides thématiques du Minutier).
      Date de révision: 2010
      Date de création de la notice: 2005
      convention; Choiseul (rue de); Colisée (rue du); Couture-Sainte-Catherine (rue de la); Royale-Saint-Honoré (rue); Saint-Lazare (rue); Trévise (rue de); Vivienne (rue); Blot, Hippolyte Joseph; Dufaud, Léonard; Dumas, Hippolyte Louis Ange; Lainé, Joachim; Philbert, François Gérard; Potel, Pierre François; Quenescourt, Louise Rosa; Saunier, François; architecte; chef d'entreprise; inspecteur; commerçant
  - Minutes. 1844, mai - 1844, juin, mai 1844 - juin 1844; MC/ET/XVIII/1222
  - Minutes. 1844, juillet - 1844, septembre, juillet 1844 - septembre 1844; MC/ET/XVIII/1223
  - Minutes. 1844, octobre - 1844, décembre, octobre 1844 - décembre 1844; MC/ET/XVIII/1224
  - Minutes. 1845, janvier - 1845, mars, janvier 1845 - mars 1845; MC/ET/XVIII/1225
    Voir aussi: MC/ET/XVIII/1659.
  - Minutes. 1845, avril - 1845, juin, avril 1845 - juin 1845; MC/ET/XVIII/1226
    - Acte de décès d'Étienne Benoît Chasseriau, consul de France à San-Juan, Porto-Rico. Ses héritiers sont: Frédéric Victor Charles Chasseriau, historiographe de la Marine, Ernest Chasseriau, sous-officier de marine, Théodore Chasseriau, peintre d'histoire, Marie Antoinette et Geneviève Chasseriau., 21 mai 1845; MC/ET/XVIII/1226
      Étrangers en France, Français à l'étranger et aux colonies, XVIe-XIXe siècle (env. 1.000 actes), par le personnel du Minutier,1950-2000 (fichier papier entièrement dématérialisé; voir contexte dans le Plan d’orientation général - Notaires de Paris, guides thématiques du Minutier).
      Date de création de la notice: 2002
      dépôt de pièces; acte d'état civil; Chasseriau, Étienne-Benoît; Chasseriau, Frédéric-Victor-Charles; Chasseriau, Ernest; Chasseriau,; Chasseriau, Marie-Antoinette; Chasseriau, Geneviève; peintre
  - Minutes. 1845, juillet - 1845, septembre, juillet 1845 - septembre 1845; MC/ET/XVIII/1227
    - Contrat de mariage sous le régime de la communauté de biens entre Édouard Baldus, artiste peintre, demeurant 9, rue Childebert, fils de Jean Pierre Baldus, demeurant à Grünebach, régence de Coblenz, et d'Elisabeth Weber, et Élisabeth Caroline Étienne, demeurant 14, rue de Noailles à Saint-Germain-en-Laye (Yvelines). Mariage à la mairie de Saint-Germain-en-Laye. À signaler: le futur apporte en mariage son atelier, ses tableaux et objets mobiliers pour une valeur de 7 000 francs, la future, une somme de 9 095,06 francs., 18 septembre 1845; MC/ET/XVIII/1227
      Informations complémentaires:
      À la suite:
      1846, 8 janvier Justification d'emploi par Édouard Baldus, artiste peintre, et Élisabeth Caroline Étienne, son épouse, demeurant 9, rue de Babylone à Caroline Virginie Labitte, veuve de Théodore Étienne, rentière, demeurant même adresse.
      Fichier dit 'général' XIXe siècle (1147 actes), par Claire Béchu et Guillaume Nahon, 1988-1999. (fichier papier entièrement dématérialisé; voir contexte dans le Plan d’orientation général - Notaires de Paris, guides thématiques du Minutier).
      ou
      De l'image fixe à l'image animée (1820-1910), documents du Minutier central des notaires de Paris relatifs à l'histoire des photographes et de la photographie, par Marc Durand, Paris, Archives nationales, 2015, notice n° 238 (version dématérialisée de l'instrument de recherche, les notices biographiques et compléments de descriptions d'actes ne se trouvent que sur la version papier de l'ouvrage, voir contexte dans le Plan d’orientation général - Notaires de Paris, guides thématiques du Minutier).
      Date de création de la notice: 2008
      Date de révision: 2017 (Marie-Françoise Limon-Bonnet)
      Childebert (rue); Babylone (rue de); Saint-Germain-en-Laye (Yvelines); Baldus, Édouard; Étienne, Élisabeth Caroline; Labitte, Caroline Virginie; Étienne, Théodore
  - Minutes. 1845, octobre - 1845, décembre, octobre 1845 - décembre 1845; MC/ET/XVIII/1228
    - Procès verbaux de bornage des terrains du nouveau quartier Poissonnière, appartenant à la liquidation des banques André et Cottier, et celle de Jacques Laffitte., 18 décembre 1845; MC/ET/XVIII/1228
      Deux plans: rue Lafayette, entre la rue du Faubourg Saint-Denis et celle du Faubourg Saint-Martin.
      procès-verbal; André (monsieur); Cottier (monsieur); Laffitte, Jacques; banquier
  - Minutes. 1846, janvier - 1846, mars, janvier 1846 - mars 1846; MC/ET/XVIII/1229
  - Minutes. 1846, avril - 1846, juin, avril 1846 - juin 1846; MC/ET/XVIII/1230
    - Testament de Pierre Hyacinthe Labarte, originaire de Saint-Domingue (une partie de sa famille est à Cuba et à la Nouvelle-Orléans)., 23 juin 1846; MC/ET/XVIII/1230
      testament; Hispaniola (île); Labarte, Pierre-Hyacinthe
  - Minutes. 1846, juillet - 1846, août, juillet 1846 - août 1846; MC/ET/XVIII/1231
  - Minutes. 1846, septembre - 1846, décembre, septembre 1846 - décembre 1846; MC/ET/XVIII/1232
  - Minutes. 1847, janvier - 1847, mars, janvier 1847 - mars 1847; MC/ET/XVIII/1233
  - Minutes. 1847, avril - 1847, juin, avril 1847 - juin 1847; MC/ET/XVIII/1234
    - Contrat de mariage sous le régime de la communauté de biens réduite aux acquêts entre Louis Charles Arthur Barreswil, professeur de chimie, demeurant 32, rue Dauphine, et Louise Clémence Le Roy, sans profession, demeurant chez ses père et mère, 80, avenue des Champs-Élysées. Mariage à la mairie du 1er arrondissement de Paris. À signaler: en présence de François Arago, Louis Jacques Thénard, Théophile Jules Pelouze et Claude Bernard., 15 juin 1847; MC/ET/XVIII/1234
      1850, 11 juin Constitution de dot supplémentaire par les époux Le Roy au profit de leur fille.
      De l'image fixe à l'image animée (1820-1910), documents du Minutier central des notaires de Paris relatifs à l'histoire des photographes et de la photographie, par Marc Durand, Paris, Archives nationales, 2015, notice n° 290 (version dématérialisée de l'instrument de recherche, les notices biographiques et compléments de descriptions d'actes ne se trouvent que sur la version papier de l'ouvrage, voir contexte dans le Plan d’orientation général - Notaires de Paris, guides thématiques du Minutier).
      Dauphine (rue); Champs-Elysées (avenue des); Barreswil, Louis Charles Arthur; Le Roy, Louise Clémence; Arago, Dominique François Jean; Thénard, Louis Jacques; Pelouze, Théophile Jules; Bernard, Claude
  - Minutes. 1847, juillet - 1847, octobre, juillet 1847 - octobre 1847; MC/ET/XVIII/1235
  - Minutes. 1847, novembre - 1847, décembre, novembre 1847 - décembre 1847; MC/ET/XVIII/1236
  - Minutes. 1848, janvier - 1848, mars, janvier 1848 - mars 1848; MC/ET/XVIII/1237
  - Minutes. 1848, avril - 1848, juillet, avril 1848 - juillet 1848; MC/ET/XVIII/1238
    - Procuration générale par Andrés, général Santa Cruz, à Francisco Marcos, ancien vice-président de l'Équateur, demeurant à Guayaquil., 9 mai 1848; MC/ET/XVIII/1238
      procuration; Equateur; Santa Cruz, Andrés; Marcos, Francisco; officier général
  - Minutes. 1848, août - 1848, décembre, août 1848 - décembre 1848; MC/ET/XVIII/1239
  - Minutes. 1849, janvier - 1849, avril, janvier 1849 - avril 1849; MC/ET/XVIII/1240
  - Minutes. 1849, mai - 1849, septembre, mai 1849 - septembre 1849; MC/ET/XVIII/1241
  - Minutes. 1849, octobre - 1849, décembre, octobre 1849 - décembre 1849; MC/ET/XVIII/1242
    - Cahier d'enchères de la 'Librairie du Commerce', 69 rue Sainte-Anne, avec inventaire du fonds déposé par Pierre Hubert Renard, libraire., 5 octobre 1849; MC/ET/XVIII/1242
      cahier d'enchères; inventaire; Sainte-Anne (rue); Renard, Pierre-Hubert; libraire
  - Minutes. 1850, janvier - 1850, février, janvier 1850 - février 1850; MC/ET/XVIII/1243
  - Minutes. 1850, mars - 1850, mai, mars 1850 - mai 1850; MC/ET/XVIII/1244
    - Dépôt de pièces en deux actes pour la concession de terrains pour le gouvernement de Costa-Rica, pour établir des colons français sur la côte du Pacifique au Golfe Dulce, et pour ouvrir une route à travers l'isthme entre la Boca del Toro et le Golfe Dulce. statuts de la compagnie du Golfe Dulce., 31 mai 1850; MC/ET/XVIII/1244
      dépôt de pièces
  - Minutes. 1850, juin - 1850, juillet, juin 1850 - juillet 1850; MC/ET/XVIII/1245
  - Minutes. 1850, août - 1850, octobre, août 1850 - octobre 1850; MC/ET/XVIII/1246
    - Dépôt de pièces concernant la concession de terres et de grèves depuis 1769 dans la baie du Mont-Saint-Michel, par Georgette Flore Hyacinthe Pallix, artiste, professeur de harpe à Paris, actuelle propriétaire., 18 septembre 1850; MC/ET/XVIII/1246
      dépôt de pièces; Pallix, Georgette-Flore-Hyacinthe; artiste
    - Donation par l'État de Costa-Rica à Gabriel Lafond, consul général de la République de Costa-Rica, d'une zone de terre proche de la frontière de la Nouvelle-Grenade, pour ouvrir une communication interocéanique del'Atlantique au Pacifique., 28 octobre 1850; MC/ET/XVIII/1246
      donation; Lafond, Gabriel
  - Minutes. 1850, novembre - 1850, décembre, novembre 1850 - décembre 1850; MC/ET/XVIII/1247
  - Minutes. 1851, janvier - février, janvier - février 1851; MC/ET/XVIII/1248
    Toutes les minutes de cet article ont été analysées pièce à pièce (ARNO 1851).
    - Procuration rente publique, dépôt, vente de rente etat 3%, 1957f., 3 janvier 1851; MC/ET/XVIII/1248
      Intervenant 1, en première partie:
      Nom, qualité: (personne morale) Muller (hoirs).
      Relations: héritiers de l'intervenant 2.
      Intervenant 2, en première partie:
      Nom, qualité: (Mme ou Mlle) Muller de, Caroline.
      Domicile: Laussane (suisse).
      Intervenant 3, en deuxième partie:
      Nom, qualité: (M.) Marcuard, Frederic Adolphe.
      Profession: banquier, Paris.
      Domicile: Paris (Paris) rue Bergere, 18
      Base Arno 1851 (base de données migrée: voir contexte dans le Plan d’orientation général - Notaires de Paris, guides thématiques du Minutier).
      Date de création de la notice: 2000
    - Succession, quittance., 3 janvier 1851; MC/ET/XVIII/1248
      Nom, qualité: (M.) Lepaute, Pierre Michel.
      État civil: décédé.
      Profession: horloger (marchand), Paris.
      Domicile: Paris (Paris) rue Saint-Thomas-du-Louvre, 22
    - Obligation, emprunt, 54000f., 4 janvier 1851; MC/ET/XVIII/1248
      Nom, qualité: (M.) Ducloux, Ferdinand Leon.
      Profession: notaire, Paris.
      Domicile: Paris (Paris) rue de Choiseul, 16.
      Intervenant 2, en deuxième partie:
      Nom, qualité: (Mme ou Mlle) Biencourt de, Caroline Raymonde Marie.
      Domicile: Foret-sur-Sevre (la) (Deux-Sèvres).
      Relations: épouse de l'intervenant 3.
      Intervenant 3, indirect:
      Nom, qualité: (M.) Rohan-Chabot de, Louis Charles Philippe Henri Gerard.
      Profession: propriétaire.
      Domicile: Foret-sur-Sevre (la) (Deux-Sèvres)
    - Quittance, remboursement d'emprunt, 3675f., 4 janvier 1851; MC/ET/XVIII/1248
      Nom, qualité: (Mme ou Mlle) Derieux, Desiree.
      Domicile: Paris (Paris) rue Caumartin, 5.
      Nom: Société Des Bains D'Enghien Bouland (aine) et Cie.
      Domicile: Enghien-les-Bains (95)
    - Vente en vue propriété, piece jointe, terrain, 517m2, 25860, Paris (Paris) rue Lafayette., 6 janvier 1851; MC/ET/XVIII/1248
      Nom, qualité: (M.) Andre, Louis,eugene.
      Domicile: Paris (Paris) rue Saint-Lazare, 71.
      Nom, qualité: (M.) Gouverneur, Pierre Louis.
      Profession: marchand de chevaux, Paris.
      Domicile: Paris (Paris) rue du Faubourg-St-Martin, 34
    - Mainlevee, hypotheque., 6 janvier 1851; MC/ET/XVIII/1248
      Nom, qualité: (Mme ou Mlle) Charlier, Melanie Henriette Aglae.
      Domicile: Paris (Paris) rue Saint-Florentin, 14.
      Relations: 01VUE02.
      Intervenant 2, indirect:
      Nom, qualité: (M.) Combemale, Charles Amedee Philippe Francois.
      Profession: chef au ministère des finances, Paris.
      Intervenant 3, en première partie:
      Nom, qualité: (M.) Musnier de Pleigner, Augustin Louis Maurice.
      Profession: conseiller referendaire à la cour des comptes, Paris.
      Domicile: Paris (Paris) rue Vignon, 11.
      Intervenant 4, en deuxième partie:
      Nom, qualité: (M.) Roux, Jean Baptiste Edouard.
      Profession: avocat à la cour d'appel, Paris.
      Domicile: Paris (Paris) rue du Luxembourg, 33
    - Mainlevee, hypotheque., 6 janvier 1851; MC/ET/XVIII/1248
      Nom, qualité: (M.) Galitzin, Michel.
      Domicile: Saint-Petersbourg (russie).
    - Procuration acte, dépôt, mise en vente d'une abbaye, Cruas (Ardèche)., 6 janvier 1851; MC/ET/XVIII/1248
      Nom, qualité: (M.) Yermoloff, Pierre.
      Domicile: Paris (Paris) rue de Greffulhe, 5
    - Procuration acte, vente d'actions de la banque de france., 7 janvier 1851; MC/ET/XVIII/1248
      Nom, qualité: (M.) Lafite, Jean.
      Domicile: Paris (Paris) rue de Buffault, 9.
      Nom: Banque Marcuard (a) et Cie.
    - Procuration acte, liquidation de société., 8 janvier 1851; MC/ET/XVIII/1248
      Intervenant 1, en deuxième partie:
      Nom, qualité: (M.) Poyet, Andre Charles Eugene.
      Profession: commissionnaire de roulages (ancien), Paris.
      Domicile: Batignolles (les) (Paris) rue Cardinet.
      Nom: Société Heim et Cie
    - Procuration acte, prise de possession de succession., 9 janvier 1851; MC/ET/XVIII/1248
      Nom, qualité: (M.) Gay-Lugny, Jean.
      Profession: avocat, Humbligny (Cher).
      Domicile: Humbligny (Cher).
      Nom, qualité: (Mme ou Mlle) Clerault, Laure.
      Relations: épouse de l'intervenant 1, fille de l'intervenant 3, héritier de l'intervenant 3.
      Nom, qualité: (M.) Clerault, Pierre Charles.
      État civil: décédé
    - Testament olographe, depot., 9 janvier 1851; MC/ET/XVIII/1248
      Nom, qualité: (Mme ou Mlle) Barlot, Marie Elisabeth.
      État civil: décédée.
      Profession: rentiere.
      Domicile: Paris (Paris) rue Saint-Lazare, 43
    - Mainlevee, hypotheque., 10 janvier 1851; MC/ET/XVIII/1248
      Nom, qualité: (M.) Droulin, Jacques Pierre.
      Profession: rentier.
      Domicile: Paris (Paris) rue d'Argenteuil, 14.
    - Mainlevee, hypotheque., 11 janvier 1851; MC/ET/XVIII/1248
      Nom, qualité: (M.) Charlier, Charles Louis Herni.
      Profession: peintre d'histoire, Versailles (Yvelines).
      Domicile: Versailles (Yvelines).
      Domicile: Paris (Paris) rue du Luxembourg
    - Procuration rp, conversion d'indemnite aux ex-possesseurs d'esclaves., 11 janvier 1851; MC/ET/XVIII/1248
      Nom, qualité: (M.) Renard (hoirs).
      Nom, qualité: (M.) Renard, Francois Nicolas.
      Domicile: Port-Louis (guadeloupe).
      Nom, qualité: (M.) Rougemont de Lowenberg.
      Domicile: Paris (Paris) rue Taitbout, 20
    - Procuration acte, gestion de batiments terres et bois, Bussy-en-Othe (Yonne)., 11 janvier 1851; MC/ET/XVIII/1248
      Nom, qualité: (M.) Lebrun de Plaisance, Charles Louis Alexandre.
      Domicile: Paris (Paris) boulevard Malesherbes, 9.
      Nom, qualité: (M.) Remoiponnet, Charles.
      Domicile: Joigny (Yonne).
      Relations: père de l'intervenant 3.
      Nom, qualité: (M.) Remoiponnet, Henri Louis.
      Domicile: Joigny (Yonne)
    - Succession, notoriete., 11 janvier 1851; MC/ET/XVIII/1248
    - Procuration acte, prise de possession de succession., 13 janvier 1851; MC/ET/XVIII/1248
      Nom, qualité: (Mme ou Mlle) Rougemont de, Louise Henriette Uranie.
      Domicile: Paris (Paris) rue des Mathurins, 39.
      Relations: divorcé(e) de l'intervenant 2, héritier de l'intervenant 3.
      Nom, qualité: (M.) Mulinens de, Rodolphe Albert Bernard (comte).
      Profession: conseillet d'etat, chambellan, Wurtemberg.
      Nom, qualité: (M.) Rougemont de, Rodolphe Emile Adolphe.
      Domicile: Neufchatel (suisse).
      Nom, qualité: (M.) Delachaux, Auguste.
      Profession: avocat, notaire, Chaux-de-Fonds (la) (suisse).
      Domicile: Chaux-de-Fonds (la) (suisse)
    - Mariage., 15 janvier 1851; MC/ET/XVIII/1248
      Nom, qualité: (M.) Herve, Germain.
      Profession: directeur gerant d'usine à gaz, Paris (Paris), Faubourg-du-Temple.
      Domicile: Paris (Paris) rue de la Tour, 20.
      Relations: fils de l'intervenant 2.
      Nom, qualité: (M.) Herve, Jean.
      Nom, qualité: (Mme ou Mlle) Spitz, Rosalie Charlotte Claire.
      Domicile: Paris (Paris) rue de Tivoli, 4.
      Relations: fille de l'intervenant 4.
      Intervenant 4, indirect:
      Nom, qualité: (M.) Spitz, Pierre Francois Charles.
      Domicile: Paris (Paris) rue de Tivoli, 4
    - Mainlevee d'opposition., 15 janvier 1851; MC/ET/XVIII/1248
      Nom, qualité: (M.) Leturc, Achile Mathieu.
      Profession: entrepreneur de serrurerie, Paris.
      Domicile: Paris (Paris) rue de Miromesnil, 49.
      Nom, qualité: (M.) Roussel, Henri Francois Michel.
      Domicile: Paris (Paris) cours la Reine, 16.
      Nom, qualité: (M.) Lefevre, Prosper.
      Profession: notaire (ancien).
      Domicile: Paris (Paris) rue du Faubourg-Poissonniere, 14
    - Procuration acte, prise de possession de succession., 15 janvier 1851; MC/ET/XVIII/1248
      Nom, qualité: (personne morale) Rougemont (hoirs).
      Nom, qualité: (M.) Wavre, Frederic.
      Profession: notaire, Neufchatel (suisse).
      Domicile: Neufchatel (suisse)
    - Vente, terrain, 25000f, Paris (Paris) rue Lafayette X rue chateau-Landon (clos Saint-Lazare)., 15 janvier 1851; MC/ET/XVIII/1248
      Nom, qualité: (M.) Koechlin, Andre.
      Profession: manufacturier, Paris.
      Domicile: Paris (Paris) rue du Faubourg-Poissonniere, 50.
      Relations: liquidateur de la failllite de l'intervenant 3.
      Nom, qualité: (M.) Duval-Vaucluse, Paul.
      Profession: avocat, Paris.
      Domicile: Paris (Paris) rue Grange-aux-Belles, 5.